臺灣桃園地方法院刑事判決　　　　　　　　　　　　　九十二年度易字第六一四號
　　公　訴　人　臺灣桃園地方法院檢察署檢察官
　　被　　　告　丙○○　男　五.
　　選任辯護人　邱鎮北律師
　　選任辯護人　黃政雄律師
　　被　　　告　己○○
　　被　　　告　戊○○
　　被　　　告　丁○○　男　二.
右列被告因賭博案件，經檢察官提起公訴（九十一年度偵字第一二○五一號），本院
判決如左：
    主  文
丙○○、己○○、戊○○、丁○○共同以賭博為常業，丙○○處有期徒刑伍月，如易
科罰金，以參佰元折算壹日；己○○、戊○○、丁○○，各處有期徒刑月，如易科
罰金，均以參佰元折算壹日。扣案如附表一、二所示物品，均沒收。
    事  實
一、乙○○（未審結）自民國九十一年二月間起，在位於桃園縣蘆竹鄉○○路二五四
    號一樓之公眾得出入之場所，意圖營利並基於常業之犯意，經營「富山電子遊戲
    場」（下稱「富山遊戲場」），擺設電動賭博機具「雙魚座７ＰＫ」三十四台、
    「滿貫大亨」五台及「八人座輪盤」一台，其賭博之方法係採開分方式，由賭客
    拿出至少新台幣（下同）一百元，以一元兌換一點二分之比例向「富山遊戲場」
    之工作人員購買分數，場內工作人員即在賭客所欲把玩之賭博機台上開出賭客所
    購買之分數（即所謂「開分」），賭客可於上開電動賭博機台下注若干分數，若
    機台開出特定圖像或號碼，下注之賭客均可得下注分數不等倍數之分數，反之下
    注分數則悉歸乙○○所有，賭客如不續玩則可示意場內工作人員將機台上剩餘分
    數結算（即所謂「洗分」），以一千分兌換寄幣卡一張之比例兌換寄幣卡，賭客
    得持寄幣卡至「富山遊戲場」外，向乙○○以每月薪資三萬餘元所雇用之員工丙○○以一分兌換一元之比例兌換現金。九十一年六月間，乙○○又先後雇用楊淑
    貞（未審結）、己○○、戊○○、丁○○於「富山遊戲場」內從事開分、洗分等
    工作，其四人均以此為業並恃此為生。嗣於九十一年六月二十九日凌晨一時十分
    許（起訴書誤載為九十一年四月十六日十四時三十分許），適有賭客甲○○（所
    涉賭博犯行，業經台灣桃園地方法院檢察署檢察官職權不起訴）於上開「富山遊
    戲場」內把玩「雙魚座７ＰＫ」賭博機台並贏得一萬分之積分，甲○○向乙○○
    兌換十張寄幣卡，並持寄幣卡於「富山遊戲場」外向丙○○兌換現金一萬元時，
    為警當場查獲，並扣得如附表一、二、三所示之物。
二、案經桃園縣警察局大園分局報請台灣桃園地方法院檢察署檢察官偵查起訴。
    理  由
一、訊據被告丙○○、己○○、丁○○、戊○○等四人均矢口否認右揭犯行，被告丙○○雖不否認有以現金一萬元與證人即賭客甲○○兌換其所有之寄幣卡十張，然
    辯稱伊並非「富山遊戲場」之員工，當天係因伊欠「富山遊戲場」三萬六千元，
    怕店裡會向伊要錢，所以伊才會向甲○○買寄幣卡進去玩，以免店裡知道伊身上
    有現金而叫伊還錢云云；被告己○○及丁○○均辯稱伊等二人僅係在「富山遊戲
    場」擔任開分之工作，「富山遊戲場」並沒有兌換現金給客人之行為，被告丙○○也不是「富山遊戲場」的員工云云；被告戊○○辯稱其並非「富山遊戲場」之
    員工，為警查獲當天係到「富山遊戲場」去找姊姊即被告己○○云云。經查：
  （一）被告丙○○部分：
    (1)被告丙○○於偵查及本院審理時均矢口否認為「富山遊藝場」員工云云，惟查
      被告丙○○於警詢時自陳「（問：你是否受僱富山遊藝場之員工？薪資多少？
      ）我是富山遊藝場之員工，每月薪資新台幣三萬三千或三萬二千元許。」、「
      （問：你自何時受僱於該富山遊藝場？職稱？）自民國九十一年二月起受僱迄
      今。負責該店洗分後兌換現金給客人（客人持積分卡）」（參九十一年偵字第
      一二○五一號卷第十三頁背面）等語，又公訴人於本院審理時請求勘驗被告丙○○上開警詢筆錄之錄音記錄，經本院於九十三年十一月二十四日審理期日勘
      驗結果「一、錄音帶記錄之內容與警詢筆錄的記載相符。二、詢問警員與被告
      間均為一問一答的方式，警員詢問以及被告答話的情形正常。」（參本院九十
      三年十一月二十四日審判筆錄第四頁），故被告丙○○於警詢筆錄所言，應係
      出於其自由意願，又被告丙○○於查獲後即經警方對其製作筆錄，考量被告於
      製作筆錄時應無充裕時間權衡其陳述之利害得失，且其內容亦較少受他人干預
      之可能，其內容應與案件之真實較為相近，且衡諸常情，被告丙○○當無故為
      反於真實之陳述而自陷賭博罪嫌訴追窘境之必要，故被告丙○○於警詢之陳述
      應屬可信；又同案被告乙○○等五人雖於警詢、偵查及本院審理時均陳稱被告
      丙○○並非「富山遊戲場」員工云云，惟被告丙○○是否係「富山遊戲場」員
      工，對於被告乙○○等五人是否受有刑事訴追或處罰之虞有重大之法律上利害
      關係，顯難期待被告乙○○等五人為真實之陳述，是被告乙○○等五人關於被
      告丙○○並非為「富山遊戲場」員工之陳述，應不足採。綜上所述，被告丙○○應係「富山遊戲場」員工無誤。
    (2)被告丙○○於警詢時坦承有與賭客甲○○兌換現金之行為並陳稱「（問：你今
      天於警方取締時，你兌換多少錢給客人？）新台幣一萬元整。」、「（問：客
      人如何向你兌換現金？）客人持十張積分卡，每張一千分，共一萬分，可兌換
      一萬元」、「（問：客人叫何姓名？年籍資料？【經警方帶同指認】）該客人
      姓名我不清楚，年籍資料不知，但確實由該客人【經查證係甲○○，五十四年
      一月九日生，Ｚ000000000，住中壢市○○○路一四八巷十三號八樓】持十張一
      千分積分卡向我兌換新台幣一萬元無訛。」、「（問：你與客人甲○○在何處
      兌換現金？）我在富山遊藝場前騎樓之角落與甲○○互換積分卡及現金一萬元
      。」、「（問：這些現金是誰拿給你做為客人與你兌換用？）是前一班交接下
      來的【姓名不詳】今天交給我新台幣二萬五千五百元整，兌換客人一萬元，還
      有一萬五千五百元在我身上。如果不夠用再向櫃臺拿。」等語（參九十一年六
      月二十九日被告丙○○警詢筆錄，偵卷第十三頁至十五頁），被告丙○○之警
      詢筆錄係出於被告丙○○之自由意願，已如上述，且被告丙○○所述之兌換現
      金情節，核與證人甲○○於警詢時之陳述，及證人甲○○於偵訊具結證稱「（
      問：富山遊藝場有在換錢賭博？）有。」、「（問：昨天賺了多少錢？）換了
      一萬，是用一萬分換的。」（參九十一年六月二十九日偵訊筆錄，第一零六頁
      背面））及「（問：這家換錢的方式？）我們要換錢時小姐就幫我們洗分，給
      我們一個牌子，再到門口兌換現金。」（參九十一年十月十五日偵訊筆錄，第
      一九八頁背面）等節，及其於本院審理時具結證稱「（檢察官問：你在那邊曾
      經換過幾次錢？）兩次到三次。」、「（檢察官問：你為何知道可以換錢？）
      是有人來找我說他可以換錢。」、「（檢察官問：提示偵卷第一九九頁，你在
      當時檢察官問你，丙○○是否店裡的員工，你說不知道，但是去過店裡面十幾
      次，有一半的時間都有看過他，你說的他是誰？）他就是丙○○。」、「（
      審判長問：剛剛檢察官所給你看的偵查筆錄，你剛剛說偵查筆錄的他是丙○○
      ，後來又補問換錢的人是不是丙○○，你回答說是，你的意思是不是就是每一
      次換錢的人就是丙○○？）是。」、「（審判長問：跟你說可以換錢的人，還
      有實際跟你換錢的人，是同一個人嗎？）是同一個人，是丙○○。」等語大致
      相符，並有於證人甲○○身上所查獲之賭資一萬元及寄幣卡十張扣案可稽，被
      告丙○○於警詢時之陳述，應屬可採。雖被告丙○○對於與證人甲○○兌換現
      金之行為，於偵訊時辯稱「（問：店中的客人是如何向你換？）他是跟我借，
      我身上有一兩萬元，就拿一萬元給他。」、「（問：你到店中做什麼？）我剛
      到店中就碰到他，他向我借，我就借他。」、「（問：電話？）我就借他，我
      不知道他住哪，也不知道他電話。」云云（參九十一年六月二十九日被告丙○○偵查筆錄，偵卷九十二至九十三頁），而於本院訊問時又改變上開辯解，辯
      稱「因為我常常在店裡玩，當天我看甲○○有寄分卡，所以我就跟著他出去，
      我拿一萬元跟甲○○買十張的寄分卡，甲○○給我三百元分紅。然後我在拿寄
      分卡去店內玩或兌換菸酒等。」（本院九十二年五月十九日訊問筆錄），再改
      稱「我沒有換錢，查獲當天是因為我欠店裡面錢，店方跟我要錢，我就去跟證
      人甲○○買卡進去玩，以避免店家說我身上有現金叫我還錢。」云云（本院九
      十三年十月二十一日審判筆錄），然查，衡諸一般人於借款予他人時，縱使不
      先對債務人作徵信之動作，至少亦會掌握債務人之聯絡方法、年籍資料等，以
      利日後債權追索之常情，本件被告丙○○辯稱係借款一萬元給證人甲○○，但
      對於證人甲○○之電話、住址等資料卻均毫不知情，已與常情有違，且證人即
      賭客甲○○於偵訊時亦具結陳稱並沒有向被告丙○○借過錢等語（參九十一年
      十月十五日證人甲○○之偵訊筆錄，偵卷第一九九頁），而被告丙○○於本院
      最後一次審理期日時又改稱「我只跟他（指證人甲○○）換一次，一萬元，我
      也不知道他的名字。」，更足徵被告丙○○於偵查中辯稱係借錢給證人甲○○
      云云，顯屬虛偽不實；又查證人甲○○於兌換寄幣卡時並未交付三百元予被告
      丙○○等情，業據證人甲○○於偵訊時證稱「（問：當天換多少錢？）一萬。
      我已經拿到一萬元了，我剛剛拿到一萬元就被警查獲。」，及本院審理時具結
      陳稱「（辯護人問：他用什麼樣的價錢跟你收購？）用一比一的方式，一分一
      塊錢。」、「（檢察官問：你被警察查獲哪一天跟你換錢的人有無跟你說什麼
      ？）沒有，直接卡拿給他，他錢就拿給我。」屬實，被告丙○○辯稱伊向證人
      甲○○買十張寄幣卡而證人甲○○給伊三百紅分紅云云，亦不足採；又被告丙○○辯稱伊積欠「富山遊戲場」三萬六千元之債務，伊係怕店家知道伊有錢向
      伊追討，伊才會向證人甲○○買寄幣卡進去玩云云，惟查，被告丙○○上開辯
      解，無非係據被告丙○○所提出之「野馬遊藝場借幣資料表」一紙為據，然本
      件被查獲者為「富山遊戲場」，兩者間是否仍具有法律上之同一人格性，已有
      疑義，又被告丙○○所提出之「野馬遊藝場借幣資料表」一紙雖係於「富山遊
      戲場」內所查獲之文書（即附表二編號），然同樣於「富山遊戲場」內所扣
      得之「兌換物品記錄表」（即附表二編號）所載內容之真實性仍有疑問（詳
      後述），故尚難以被告丙○○所提出之借幣資料表即認被告丙○○有積欠「富
      山遊戲場」款項之事實，另同案被告乙○○於本院訊問時陳稱「（問：跟你借
      錢的人，有沒有人還錢？）只有丙○○借而已。」、「（問：你借給丙○○多
      少錢？）借給丙○○三萬元，到現在還沒有還錢」等語（參本院九十二年六月
      十一日訊問筆錄），且如被告乙○○所稱僅有被告丙○○向渠借錢，則被告乙○○對於被告丙○○所積欠金額之記憶應十分清晰，惟二人對於借款金額之陳
      述竟有所出入，亦足見被告丙○○所為欠款之辯解，應非屬真實；末查，同案
      被告即「富山遊戲場」之負責人乙○○於警詢時陳稱「客人每次開分，以一百
      元換一百二十分」（參九十一年六月二十九日乙○○警詢筆錄，偵卷第十至十
      一頁），其現金與分數之兌換比例，與證人甲○○於本院審理時所稱「二百元
      買二百四十分」相同，同案被告乙○○所述之兌換比例應屬可採，而被告丙○○若真係一般賭客，且根據被告丙○○之說詞，伊常到「富山遊戲場」把玩電
      玩，則被告丙○○理應熟知「富山遊戲場」內之分數兌換規定，基於為自身利
      益做最大之考量，被告丙○○理應向兌換比例較佳之「富山遊戲場」兌換分數
      （即一萬元現金可兌換一萬二千分），而非係向證人甲○○兌換較少之分數（
      即一萬元兌換一萬分），被告丙○○辯稱係向證人甲○○買卡進去店裡玩云云
      ，顯與常情不符。綜上，被告丙○○於偵訊及本院審理時所為之辯解均不足採
      。故本件被告丙○○為「富山遊戲場」之員工，其職務內容係為「富山遊戲場
      」與賭客兌換現金，並恃此為業，其涉犯常業賭博之犯罪事實，事實明確，犯
      行堪以認定。
  （二）被告己○○、丁○○、戊○○等三人部分：
    (1)被告戊○○辯稱伊並非「富山遊戲場」員工，查獲當天只是到店裡面找姊姊即
      被告己○○云云。惟查，同案被告乙○○於偵訊時陳稱「（問：己○○、戊○○是你店內員工？）對，鈺萍是姊姊，二人都是開分員，鈺萍先來幾天，美琪
      後來，來了十幾天就被查獲，二人一天薪水一千元。」、「（問：【提示戊○○筆錄】戊○○是否你店內員工？）確實是。」，而證人廖富盛於偵訊時亦證
      稱「（問：戊○○是否在那工作？）是，他們二人都在哪做沒幾天就被查獲。
      」等情（參九十二年三月十七日偵訊筆錄，第二一七頁至二一八頁），又被告
      戊○○於本院審理時又改稱「我之前有那邊做過幾天，算是員工，還沒有被辭
      職，但是我很少去，那天我是去幫己○○的忙。」（參本院九十三年十一月二
      十四日審判筆錄），被告戊○○於本院審理時所述，與同案被告乙○○及證人
      廖富盛上開陳述大致相符，足見被告戊○○辯稱並非「富山遊戲場」員工云云
      ，應不足採，故被告戊○○應為「富山遊戲場」之員工無誤。
    (2)被告己○○、丁○○、戊○○等三人雖均辯稱「富山遊戲場」內僅能兌換獎品
      ，不能兌換現金云云。惟查，證人甲○○持寄幣卡與「富山遊戲場」員工即被
      告丙○○於店外兌換現金等情，業經被告丙○○於警詢中自陳不諱，且與證人
      甲○○於偵訊及本院審理時之證述大致相符；又查，扣案之「顧客電話記錄」
      一本（即附表三編號）內，該「顧客電話記錄」係「富山遊戲場」員工以電
      話招攬顧客所為之記錄，其中第七頁背面第二十行係記載「螞（按應為「蟻」
      ）慧榮0000000000好（都要到外面換很麻煩）」等語句，經證人蟻慧榮於偵訊
      中具結證稱「（問：富山電子遊戲場是否可以換錢？）我有去富山玩過一次，
      大約是去年七夕情人節時，我是拿一千分的贈分去玩的，我有問小姐分數是否
      可以換錢，小姐說不可以，但他又說等一下有人找你換時，你就跟他換好了，
      後來我玩了一下，得到二、三千分就有人來問我說是否要換，雖然他沒有明說
      是要換錢，但我覺得他就是要跟我換錢，但因他們規定要五千分才可以換，我
      沒有到五千分，所以沒有辦法換，我就把分數打完就走了，我就只去過這次。
      」、「（問：店內小姐是否有打電話給你，叫你去店裡玩？）我只去過一次，
      但店裡小姐打電話給我十幾次，叫我去玩，說有新台子。」、「（問：你是否
      有跟小姐說你們店裡都要去外面換很麻煩？）有。」，衡諸常情，若「富山遊
      戲場」僅有提供獎品供客人兌換，則獎品兌換本屬合法之事，何必要讓客人跑
      到店外去兌換獎品，反而是金錢之兌換因涉及賭博罪嫌，為躲避司法機關之查
      緝，始有必要遠離遊藝場外進行兌換現金之行為，而證人甲○○於店外與被告
      丙○○兌換現金而被警方查獲之事實，更足以認定上開推論係屬合理，故「富
      山遊戲場」應有與客人兌換現金之行為；末查，於現場雖扣有「兌獎物品記錄
      表」十一張（即附表二編號），惟經檢察官提示「兌獎物品記錄表」予證人
      廖富盛閱覽，並詢問證人廖富盛為何兌換記錄表上會有「廖富盛」之名字，證
      人廖富盛答稱「我是去找朋友，從來沒有兌換過獎品，也沒有玩過」，而質之
      同案被告乙○○，被告乙○○則稱筆跡不是證人廖富盛的，檢察官再進一步追
      問被告乙○○本件扣案之兌獎名單是否不實在，被告乙○○即沈默不語，又檢
      察官再問證人廖富盛兌獎名單上簽名是否為伊所為，證人廖富盛答稱「是」，
      並表示剛剛檢察官所問的那一次情形伊記不清楚，而檢察官再繼續追問兌獎名
      單上為何有很多次「廖富盛」之簽名時，證人廖富盛亦沈默不語（以上均參九
      十二年三月十七日偵訊筆錄，偵卷第二一八頁背面至第二一九頁背面），若真
      有兌換獎品之情事者，則為何被告乙○○與證人廖富盛對於兌獎物品記錄表之
      陳述會有如此大之差異，可見扣案之兌獎物品記錄表上之記載均屬虛偽，係被
      告為防被警察查獲而來用以掩飾其賭博犯行之工具。
    (3)「富山遊戲場」內有與客人兌換現金之行為，已如前述，被告己○○、丁○○
      、戊○○等三人既為「富山遊戲場」之員工，當無不知情之可能，而被告己○○、丁○○、戊○○等三人於遊戲場內負責開分、洗分之工作，並恃此為業，
      其常業賭博之犯行，事證明確，其犯行堪以認定。
二、核被告己○○、丁○○、戊○○、丙○○等四人所為，均係犯刑法第二百六十七
    條之常業賭博罪。渠等就上開犯行彼此間有犯意聯絡及行為分擔，皆為共同正犯
    。爰審酌被告己○○、丁○○、戊○○、丙○○等四人，共同從事賭博行為，致
    生之危害程度，以及在前述遊戲場內擺設之賭博機具甚多，獲利頗豐，敗壞社會
    風氣，賭博行為對社會秩序所生之危害，以及被告等四人均正值青壯年，不思以
    正途謀生，而以賭博為生，且犯後一再飾詞否認，犯後態度不佳，被告己○○、
    丁○○、戊○○、丙○○等四人分別擔任開分、洗分、兌換現金等工作，就渠等
    所參與程度等一切情狀，分別量處如主文所示之刑，並諭知易科罰金之折算標準
    ，以示懲儆。扣案如附表一所示之物，其中編號至之物，均核屬當場賭博之
    器具，其中編號至所示之現金，核屬兌換籌碼處之財物，不論屬犯人與否，
    均依刑法第二百六十六條第二項規定對被告諭知沒收之；而附表二所示等物，核
    屬供本件常業賭博犯行所用之物，應依刑法第三十八條第一項第二款，對被告均
    諭知沒收。如附表三所示之物，其中編號所示之現金二萬二千六百元，係在同
    案被告乙○○皮包內所查得，且遍查全卷並無證據認與被告經營該遊樂賭場有關
    ，另編號至之物，係同案被告乙○○個人隨身物品，亦不認與被告所犯前罪
    有直接相關，故均不宣告沒收，併此敘明。
三、據上論斷，應依刑事訴訟法第二百九十九條第一項前段，刑法第二十八條、第二
    百六十七條、第四十一條第一項前段、第二百六十六條第二項，第三十八條第一
    項第二款，罰金罰鍰提高標準條例第一條前段、第二條，判決如主文。
本案經檢察官張啟聰到庭執行職務。
中　　　華　　　民　　　國　　九十三　　年　　 十二 　　月　　　十　　　日
                              臺灣桃園地方法院刑事第五庭
                                  審判長法  官  潘政宏
                                        法  官  邱滋杉
                                        法  官  周炳全
右正本證明與原本無異。
如不服本判決，應於送達後十日內，向本院提出上訴狀。
                                        書記官  陳夏施
中　　　華　　　民　　　國　　九十四　　年　　一　　月　　　二十六　　　日
附表一
┌──┬────────┬────────┬──────────────┐
│編號│　名　　　　稱  │　數　　　　量  │　　　備　　　　　　註      │
├──┼────────┼────────┼──────────────┤
│  │滿貫大亨        │五台            │ＩＣ板共四十八塊            │
├──┼────────┼────────┤                            │
│  │雙魚座７ＰＫ    │三十四台        │                            │
├──┼────────┼────────┤                            │
│  │八人座馬戲團賓果│一台            │                            │
├──┼────────┼────────┼──────────────┤
│  │寄幣卡          │六張            │                            │
├──┼────────┼────────┼──────────────┤
│  │寄幣卡          │八十八張        │                            │
├──┼────────┼────────┼──────────────┤
│  │甲○○之寄幣卡  │十張            │                            │
├──┼────────┼────────┼──────────────┤
│  │櫃臺之賭資      │新台幣二萬八千六│                            │
│    │                │百元            │                            │
├──┼────────┼────────┼──────────────┤
│  │甲○○之洗分賭資│新台幣一萬元    │                            │
├──┼────────┼────────┼──────────────┤
│  │兌換員丙○○身上│新台幣一萬五千五│                            │
│    │賭資            │百元            │                            │
└──┴────────┴────────┴──────────────┘
附表二
┌──┬────────┬────────┬──────────────┐
│編號│　名　　　　稱  │　數　　　　量  │　　　備　　　　　　註      │
├──┼────────┼────────┼──────────────┤
│  │開洗分表        │一張            │                            │
├──┼────────┼────────┼──────────────┤
│  │洗分紀錄卡      │二張            │                            │
├──┼────────┼────────┼──────────────┤
│  │隔日卷簽送表    │二張            │                            │
├──┼────────┼────────┼──────────────┤
│  │顧客使用隔日卷  │四張            │                            │
├──┼────────┼────────┼──────────────┤
│  │空白隔日卷      │四十三張        │                            │
├──┼────────┼────────┼──────────────┤
│  │開洗分紀錄表    │四張            │內含二張隔日券              │
├──┼────────┼────────┼──────────────┤
│  │隔日卷簽名表    │二張            │                            │
├──┼────────┼────────┼──────────────┤
│  │中獎名單        │一張            │                            │
├──┼────────┼────────┼──────────────┤
│  │兌獎物品紀錄表  │十一張          │                            │
├──┼────────┼────────┼──────────────┤
│  │二月份紀錄表    │十張            │                            │
├──┼────────┼────────┼──────────────┤
│  │遊戲規則同意書  │九本            │                            │
├──┼────────┼────────┼──────────────┤
│  │借幣資料表      │一張            │                            │
├──┼────────┼────────┼──────────────┤
│  │提領單          │一張            │                            │
├──┼────────┼────────┼──────────────┤
│  │隔日卷          │一本            │                            │
├──┼────────┼────────┼──────────────┤
│  │開分鑰匙        │五支            │                            │
├──┼────────┼────────┼──────────────┤
│  │新客戶資料表    │一張            │                            │
├──┼────────┼────────┼──────────────┤
│  │貴賓卡          │四十八張        │                            │
├──┼────────┼────────┼──────────────┤
│  │顧客資料名冊    │一本            │                            │
├──┼────────┼────────┼──────────────┤
│  │查詢顧客電話記錄│一本            │內有紀錄共二十五張          │
├──┼────────┼────────┼──────────────┤
│  │貴賓卡登記簿    │一本            │內有紀錄共五張              │
├──┼────────┼────────┼──────────────┤
│  │員工休假紀錄簿  │一本            │                            │
├──┼────────┼────────┼──────────────┤
│  │員工開會紀錄    │二張            │                            │
├──┼────────┼────────┼──────────────┤
│  │二月份上班紀錄表│一張            │                            │
├──┼────────┼────────┼──────────────┤
│  │員工排休表      │三張            │                            │
├──┼────────┼────────┼──────────────┤
│  │員工考勤表      │八張            │                            │
├──┼────────┼────────┼──────────────┤
│  │員工履歷表      │一疊            │                            │
└──┴────────┴────────┴──────────────┘
附表三
┌──┬────────┬────────┬──────────────┐
│編號│　名　　　　稱  │　數　　　　量  │　　　備　　　　　　註      │
├──┼────────┼────────┼──────────────┤
│  │乙○○之電話簿  │一本            │                            │
├──┼────────┼────────┼──────────────┤
│  │乙○○之記事本  │一本            │                            │
├──┼────────┼────────┼──────────────┤
│  │電話單收據      │一張            │                            │
├──┼────────┼────────┼──────────────┤
│  │乙○○皮包內之現│新台幣二千二百六│其中包含一百元舊幣一張、十元│
│    │金              │十元            │舊幣一張、五十元紀念幣一張  │
└──┴────────┴────────┴──────────────┘
附錄法條：
中華民國刑法第二百六十七條(常業賭博罪)
以賭博為常業者，處二年以下有期徒刑，得併科一千元以下罰金。
中華民國刑法第二百六十六條(普通賭博罪與沒收物)
在公共場所或公眾得出入之場所賭博財物者，處一千元以下罰金。但以供人暫時娛樂
之物為賭者，不在此限。
當場賭博之器具與在賭檯或兌換籌碼處之財物，不問屬於犯人與否，沒收之
